臺灣高等法院民事判決
再　審原告　丙○○
法定代理人　丁○○
　　　　　　甲○○
再　審被告　乙○○
上列當事人間侵權行為損害賠償事件，再審原告對於中華民國96
年11月6日本院96年度上易字第681號確定判決提起再審之訴，本
院判決如下：
    主      文
再審之訴駁回。
再審訴訟費用由再審原告負擔。
    事實及理由
一、本件再審原告主張略以：本院96年度上易字第681 號確定判
    決 (下稱原確定判決) 有適用法規顯有錯誤、漏未斟酌足以
    影響判決之重要證物之情事，及再審原告發現如斟酌可受較
    有利裁判之新證物 ，爰依民事訴訟法第496條第1項第1款、
    第13款及第497條規定，提起本件再審之訴 。再審原告未曾
    承認再審原告母親甲○○於再審被告經營之餐廳怒砸碗盤等
    生財用具，而導致再審被告出手毆打甲○○2 巴掌，原確定
    判決以之為兩造不爭執之事實，毫無依據。又原確判決在斟
    酌再審原告精神慰撫金請求時，並未慮及再審原告身處稚齡
    ，所受驚嚇必大於成年人，心理陰影非小，而僅准許新臺幣
    (下同)6,000 元，並非適當，故原確定判決適用法規明顯違
    背民事訴訟法第222條、第282條之規定，及最高法院51年度
    台上字第101號、76年度台上字第728號、69年度台上字第77
    1號判例意旨等語。並聲明 ：(一)原確定判決廢棄。(二)再審被
    告應給付再審原告60萬0,400元 ，及自起訴狀繕本送達翌日
    起至清償日止，按年息5%計算之利息。(三)願供擔保請准宣告
    假執行。(四)再審及前審訴訟費用均由再審被告負擔。
二、本件因未行言詞辯論，故再審被告未聲明及陳述。
三、按再審之訴顯無再審理由者，得不經言詞辯論，以判決駁回
    之，民事訴訟法第502條第2項定有明文。又按確定終局判決
    適用法規顯有錯誤者，得提起再審之訴，民事訴訟法第496
    條第1項第1款固有明文。惟事實審法院認定事實之職權，無
    適用法規顯有錯誤之可言；且適用法規顯有錯誤，不包括漏
    未斟酌證據及認定事實錯誤之情形在內（最高法院63年台再
    字第67號、63年台上字第880號判例意旨參照） 。查本件再
    審原告所稱：「其並未承認再審原告母親甲○○於再審被告
    經營之餐廳怒砸碗盤等生財用具，而導致再審被告出手毆打
    甲○○2巴掌，原確定判決以之為兩造不爭執之事實 ，並無
    依據。又原確定判決在斟酌再審原告精神慰撫金請求時，並
    未慮及再審原告身處稚齡，所受驚嚇必大於成年人，心理陰
    影非小，而僅准許6,000元 ，並非適當」等語，僅屬確定判
    決認定事實當否之問題，與原確定判決適用法規顯有錯誤無
    涉，再審原告據以主張原確定判決適用法規顯有錯誤，為顯
    無理由，爰不經言詞辯論，以判決駁回之。
四、次按提起再審之訴，應依民事訴訟法第501 條第1項第4款表
    明再審理由，及關於再審理由並遵守不變期間之證據，此為
    必須具備之程式。所謂表明再審理由，必須指明確定判決有
    如何合於法定再審事由之具體情事始為相當，倘僅泛言有何
    條款之再審事由，而無具體情事者，仍難謂已合法表明再審
    事由。既未合法表明再審事由，即為無再審之事由，性質上
    無庸命其補正 (最高法院61年度台再字第137號 、70年度台
    再字第35號判例意旨參照)。查本件再審原告另泛言 ：原確
    定判決有民事訴訟法第496條第1項第13款「發現未經斟酌之
    證物或得使用該證物」， 及第497條「就足影響於判決之重
    要證物漏未斟酌」之再審事由云云，並未具體說明本件再審
    有何新證物存在，及有何重要證物漏未斟酌，揆諸前揭說明
    ，尚難認再審原告已合法表明再審理由，是此部分再審之訴
    亦不合法，應予駁回。
五、據上論結，本件再審之訴為不合法及顯無理由，依民事訴訟
    法第78條判決如主文。
中　　華　　民　　國　　96　　年　　12　　月　　19　　日
                    民事第13庭
                        審判長法　官  黃嘉烈
　  　　　　　　　　　　　    法　官  吳燁山
　　　　　　　　　　　　　    法　官  許文章
正本係照原本作成。
不得上訴。
中　　華　　民　　國　　96　　年　　12　　月　　20　　日
　　　　　　　　　　　　　　　書記官  陳明俐
